最高法院刑事裁定　　　　　　　　　 110年度台抗字第1900號
抗　告　人　顏可祥



上列抗告人因加重詐欺等罪案件，不服臺灣高等法院中華民國11
0 年9月29日定其應執行刑之裁定（110年度聲字第3488號），提
起抗告，本院裁定如下：
    主  文
抗告駁回。
    理  由
壹、原裁定附表二部分：
一、裁判確定前犯數罪者，併合處罰之。又數罪併罰，分別宣告
    其罪之刑，其宣告多數有期徒刑者，於各刑中之最長期以上
    ，各刑合併之刑期以下，定其應執行之刑期，但不得逾30年
    ，刑法第50條第1項前段及第51條第5款分別規定甚明。又執
    行刑之量定，係法院自由裁量之職權，倘其所酌定之執行刑
    ，並未違背刑法第51條各款規定所定之方法或範圍及刑事訴
    訟法第370 條所規定之不利益變更禁止原則（即法律之外部
    性界限），亦無明顯違背公平、比例原則或整體法律秩序之
    理念（即法律之內部性界限）者，即不得任意指為違法或不
    當。
二、抗告理由略以：抗告人顏可祥所犯案件，皆屬同一屬性之竊
    盜案件，只因法院分屬不同地區，而遭分別起訴、判刑，刑
    期變相加重。且刑法施行新法以來，相較於其他各級法院對
    於定應執行刑之案件，刑度均減少甚多，請讓抗告人亦能獲
    得公平之比例原則，從輕量刑之裁定，使抗告人服刑後，能
    有改過自新的機會，重返社會、家庭，以孝順母親，回饋社
    會。
三、經查：原裁定敘明抗告人如其附表二（下稱附表二）各罪刑
    皆已確定在案，且為裁判確定前所犯，茲檢察官依抗告人請
    求就附表二所示之刑，聲請定其應執行刑（附表二編號1、3
    、5 、6、8、10為得易科罰金之罪，其他為不得易科罰金之
    罪，合併定刑），經審核認為正當，審酌上開各罪宣告刑之
    有期徒刑總和上限、各刑中最長期，及附表二編號1 、2、3
    、6 、10、11、12所示之罪，前經法院分別定應執行有期徒
    刑8月（即編號1之2罪）、2年6月（即編號2之4罪）、4月（
    即編號3 之2罪）、1年（即編號6之5罪）、10月（即編號10
    之2 罪）、1年6月（即編號11之3罪、編號12之2罪），暨抗
    告人所犯如附表二所示各罪之犯罪時間、類型、動機、態樣
    、侵害法益、行為次數等情狀，復就其所犯之罪整體評價其
    應受非難、矯治程度及刑罰之邊際效應遞減等情，兼衡刑罰
    經濟與公平、比例等原則，暨抗告人於原審法院訊問時陳述
    請求法院給予自新機會，量處較輕刑度，使其早日出監與家
    人團聚，定其應執行刑有期徒刑7年6月等旨。經核抗告人附
    表二所犯各刑最長刑度為編號2 之有期徒刑10月（本件定應
    執行刑下限），而附表二各編號合併其已定應執行刑之總和
    為有期徒刑9年4月（即8月+2年6月+4月+7月+3月+1年+7月+5
    月+8月+10月+1年6月），衡酌抗告人附表各罪之犯行類型多
    與竊盜犯罪有關，又其所犯各罪期間約半年，且屢遭查獲後
    仍再犯案，已可反應抗告人之法敵對性格不低，況前述各次
    所定應執行刑已大幅降低各罪刑度之總和，足認前開各次定
    應執行刑，業已依刑法第51條第5 款規定之限制加重原則，
    參酌個案情節及刑罰邊際效應遞減、抗告人復歸社會可能性
    等考量因子而為決定，於本件再定其應執行刑時，倘再賦予
    上開因子較重之評價，再予抗告人更輕之應執行刑，顯不能
    反應抗告人之罪責，且難收矯正其犯罪性格之效。從而，原
    裁定定刑裁量權之行使與結論，尚未違背定刑外部性界限與
    內部性界限，亦無裁量權濫用之情形，尚難認違反公平正義
    原則及比例原則。又他案之量刑及定應執行刑，因個案情節
    不同，難以比附援引，本件自無從引用他案酌定應執行刑之
    比例，作為原裁定是否適法之判斷基準。抗告意旨徒憑己意
    ，泛稱原裁定量刑過重，就其定應執行刑裁量權之適法行使
    ，漫事指摘，核無理由，應予駁回。
貳、原裁定附表一部分：
    刑事訴訟法第405 條規定，不得上訴於第三審法院之案件，
    其第二審法院所為裁定，不得抗告。卷查本件抗告人所犯原
    裁定附表一（下稱附表一）編號1至6所示之罪，分別是刑法
    第339條第1項之詐欺取財罪、第320條第1項之普通竊盜罪、
    毒品危害防制條例第10條第2 項之施用第二級毒品罪，經核
    分別屬刑事訴訟法第376 條第1項第1、2、4款所定之案件，
    且無同條項但書情形，均係不得上訴於第三審法院之案件。
    則原審法院依檢察官之聲請，就附表一部分所為之裁定，依
    首開條文之規定，即屬不得提起抗告，抗告人就此部分提起
    抗告，自非適法，且無從補正，此部分亦應予駁回。又裁定
    得否抗告或再抗告，應依法律之規定為據，不因原裁定正本
    載有「如不服本裁定，應於收受送達後五日內向本院提出抗
    告狀」之旨而受影響，併予敘明。
參、依刑事訴訟法第411條前段、第412條，作成本裁定。
中    華    民    國   110    年    11    月    18    日
                  刑事第三庭審判長法  官  徐  昌  錦  
                                  法  官  林  恆  吉  
                                  法  官  周  政  達  
                                  法  官  林  海  祥  
                                  法  官  侯  廷  昌  
本件正本證明與原本無異
                                  書記官
中    華    民    國   110    年    11    月    23    日